【裁判字號】    95,易,56
【裁判日期】    950330
【裁判案由】    毒品危害防制條例
【裁判全文】
臺灣士林地方法院刑事判決                95年度易字第56號
公  訴  人  臺灣士林地方法院檢察署檢察官
被      告  甲○○
                    （另案於臺灣臺北監獄臺北分監執行中）
上列被告因違反毒品危害防制條例案件，經檢察官提起公訴（94
年度毒偵字第2030號），經訊問被告後，被告為認罪之答辯，本
院合議庭裁定認宜由受命法官獨任改以簡式審判程序審理並判決
如下：
    主  文
甲○○連續施用第二級毒品，累犯，處有期徒刑捌月，扣案第二
級毒品安非他命（驗餘淨重零點壹玖公克）沒收銷燬。
    事  實
一、甲○○前於民國87、89年間因施用毒品案件，先後分別經臺
    灣基隆地方法院以87年度毒聲字第208 號及本院以89年度毒
    聲字第787 號裁定送觀察、勒戒後，均認無繼續施用毒品之
    傾向，分別經臺灣基隆地方法院檢察署檢察官以87年度偵字
    第3478號及臺灣士林地方法院檢察署檢察官以89年度毒偵緝
    字第225 號不起訴處分確定；復因3 犯施用毒品案件，經臺
    灣板橋地方法院以91年度毒聲字第66號裁定強制戒治，嗣經
    裁定停止戒治於92年4 月7 日釋放出所。而3 犯部份亦經臺
    灣板橋地方法院以91年度訴字第428 號判處有期徒刑10月確
    定，並於92年7 月14日易科罰金執行完畢。又因4 犯施用毒
    品案件，經臺灣板橋地方法院於94年3 月9 日以93年度訴字
    第272 號判處有期徒刑11月確定（現正執行中）。詎其仍不
    知悔改，於前案強制戒治執行完畢後之5 年內，竟又基於施
    用第二級毒品安非他命之概括犯意，於94年4 月起至94年5
    月21日止，連續在其位於臺北縣三重市○○路○ 段7 巷34號
    5 樓住處，以安非他命置於玻璃球燒烤吸食其煙霧之方式，
    施用第二級毒品安非他命多次（頻率為1 天施用1 次），嗣
    於同年5 月21日下午10時53分許，於臺北市士林區○○○路
    與中正路交岔路口，因形跡可疑為警盤檢，甲○○主動交出
    身上第二級毒品安非他命1 包（驗餘淨重0.19公克），始查
    悉上情。
二、案經臺北市政府警察局士林分局報請臺灣士林地方法院檢察
    署檢察官偵查起訴。
    理  由
一、上揭事實業據被告甲○○於本院審理時（本院卷第29至32頁
    審判筆錄參照）坦承不諱，而被告為警查獲後所採集之尿液
    ，經送臺灣檢驗科技股份有限公司（以下簡稱臺灣檢驗公司
    ）檢驗結果，呈安非他命陽性反應，亦有該公司94年6 月8
    日（毒偵卷第2030號卷第22頁）濫用藥物尿液檢驗報告附卷
    可參。而扣案之毒品，經送臺北市政府警察局以氣象層析質
    譜分析法鑑驗結果亦確為安非他命成分，此亦有該局94年10
    月13日北市鑑毒字第488 號鑑驗通知書1 紙（毒偵卷第2030
    號第66頁參照）附卷可參，足認被告自白與事實相符可以採
    信，前開事實應可認定。又被告前於87、88年間因施用毒品
    案件，經先後2 次裁定送觀察、勒戒後，均認無繼續施用毒
    品之傾向，分別經檢察官不起訴處分確定；復因3 犯施用毒
    品案件，經法院裁定令入戒治處所施以強制戒治，又經裁定
    停止戒治，於92年4 月7 日釋放出所等情，有臺灣高等法院
    被告全國前案紀錄表附卷可憑，而可認定，是被告本件係於
    觀察勒戒、強制戒治執行完畢釋放後5 年內再犯，應依法追
    訴處罰。本件事證明確，被告犯行洵堪認定。
二、核被告甲○○所為，係犯毒品危害防制條例第10條第2 項之
    施用第二級毒品罪。被告施用第二級毒品安非他命前持有安
    非他命之低度行為，應為施用安非他命之高度行為所吸收，
    不另論罪。又被告先後多次施用安非他命之犯行，時間密接
    ，方法相同，觸犯構成要件相同之罪，顯係基於概括犯意為
    之，應為連續犯，應依刑法第56條之規定，論以連續施用第
    二級毒品一罪，並加重其刑。公訴意旨雖僅就被告於94年5
    月22日凌晨零時許為警採尿後往前回溯4 日內之某時施用安
    非他命之犯行為起訴，而未就被告其餘施用安非他命犯行於
    起訴書中敘及，然此未敘及部分，因與前開經起訴並論罪科
    刑部分有連續犯裁判上一罪之關係，本於審判不可分原則，
    本院自得併予審究。次查被告有事實欄所載之犯罪科刑執行
    情形，有臺灣高等法院被告全國前案紀錄表附卷可稽，其於
    有期徒刑執行完畢後，5 年以內再犯有期徒刑以上之本罪，
    為累犯，應遞加重其刑。爰審酌被告前已經強制戒治治療程
    序，竟仍無法戒除毒品復又再犯本件犯行，顯示其定力不足
    、意志不堅、易受外界誘惑，惟本件犯後尚能坦承犯行，態
    度尚稱良好，及其手段，犯罪時所受之刺激、其品性、生活
    狀況、智識程度等一切情狀，量處如主文所示之刑，以示懲
    儆。扣案之第二級毒品安非他命（驗餘淨重0.19公克），係
    屬本案查獲供被告施用之第二級毒品，不問屬於犯人與否，
    應依毒品危害防制條例第18條第1 項前段之規定沒收銷燬。
三、據上論斷，應依刑事訴訟法第273 條之1 第1 項、第299 條
    第1 項前段，毒品危害防制條例第10條第2 項、第18條第1
    項前段，刑法第11條、第56條、第47條，判決如主文。
本案經檢察官盧美如到庭執行職務。
中    華    民    國    95    年    3     月    30    日
                  刑事第三庭法  官  王沛雷
以上正本證明與原本無異。
如不服本判決，應於判決送達後10日內，向本院提出上訴狀。
                            書記官  蘇彥宇
中    華    民    國    95    年    4     月    4     日
附錄本案論罪科刑法條全文：
毒品危害防制條例第10條第2項
施用第二級毒品者，處 3 年以下有期徒刑。


司法院資訊處製作；財團法人民間司法改革基金會備份。
